

Luiz Eduardo Ximenes Neto

Programador



Resumo

Formado em Análise e Desenvolvimento de Sistemas na Universidade Católica de Brasília, curso Licenciatura em Ciencia da Computação no Instituto Federal de Brasília. Possuo experiência na área de Programação, Circuitos, Manutenção e Redes de Computadores

Idiomas

Ingles

Espanhol

Libras



Contato

email

ximenes130@gmail.com

telefone (61) 99188 2049

site

www.ximenes.tk



Experiencias Profissionais

Feb 2011 - Sep 2012

Analista de Suporte

Algar Tecnologia

Feb 2010 - Sep 2011

Jóvem Aprendiz

O Algar Tecnologia / CIEE

Linguagens Familiares

ISP Batch HTML 5 Python

Hibernate CSS SQL

Android **XML** Java Java Script

Formação

Fev 2014 - Agora

Licenciatura em Ciencia da Computação

IFB Taguatinga

Jan 2013 - Jun 2016

Analise e Desenvolvimento de Sistemas

UCB

Jan 2013 - Jun 2016

Ensino Médio Integrado

Integrado com curso técnico em Redes de Computadores

SESI / SENAI

Formação Complementar

2017: Palestrante no Seminário de Extensão Tecnologia Assistiva, IFB campus Taguatinga

2016: Exposição do Banner: Aplicativo para celular destinado à inclusão da terceira idade no meio digital, SBPC 2016, Porto Seguro

2014 - 2015: Extensão universitária em University Ciência sem Fronteiras. Adelaide, U.ADELAIDE, Austrália.

2014 - 2014: Extensão universitária em Grupo de estudos para desenvolvimento para TVDI, Universidade Católica de Brasília, UCB/DF, Brasil.

2013 - 2013: Extensão universitária em Inglês sem Fronteiras II / III. (Carga horária: 100h), Coordenação de Aperfeiçoamento Pessoal de Nível Superior, CAPES, Brasil.

2013 - 2013: Extensão universitária em Grupo de Estudos de Programação Física Arduino. (Carga horária: 100h), Universidade Católica de Brasília, UCB/DF, Brasil.

2013 - 2013: Extensão universitária em Curso Preparatório para Certificação ITIL. Carga horária: 100h) Universidade Católica de Brasília, UCB/DF, Brasil.

2013 - 2013: Língua Inglesa III. (Carga horária: 300h), Instituto Federal de Brasília, IFB, Brasil.

- 2013: Monitoria Acadêmica Algoritmos e Programação. (Carga horária: 40h), Universidade Católica de Brasília, UCB/ DF, Brasil.

2010 - 2012: Carta de Elogio - Grau de Aluno Destaque SENAI. (Carga horária: 1500h), SENAI - Departamento Nacional, SENAI/DN, Brasil.

2010 - 2012: Técnico em Redes Computadores. (Carga horária: 150 1500h), SENAI - Departamento Nacional, SENAI/DN, Brasil.

2009 - 2009: Programação em C. (Carga horária: 40h), Cento de Educação Profissional Escola Técnica de Brasília, ETB, Brasil.

2009 - 2009: POO (Programação Orientada a Objeto), (Carga horária: 40h) Cento de Educação Profissional Escola Técnica de Brasília, ETB, Brasil.

2009 - 2009: Lógica de de Programação. (Carga horária: 40h). Cento de Educação Profissional Escola Técnica de Brasília, ETB,